【裁判字號】    97,交聲,30
【裁判日期】    970222
【裁判案由】    違反道路交通管理處罰條例聲明異議
【裁判全文】
臺灣基隆地方法院交通事件裁定          97年度交聲字第30號
原處分機關  交通部公路總局臺北區監理所基隆監理站
異  議  人
即受處分人  乙○○
上列異議人即受處分人因違反道路交通管理處罰條例案件，對於
交通部公路總局臺北區監理所基隆監理站於中華民國97年1 月22
日所為之裁決（原處分案號：基監字第裁42-CG0000000號），聲
明異議，本院裁定如下：
    主  文
異議駁回。
    理  由
一、原處分意旨略以：異議人即受處分人乙○○於民國96年9 月
    11日上午8 時57分許，騎駛車牌號碼LOX-059 號重型機車，
    行經臺北縣汐止市新台五線16.4公里處，因行車速度超過規
    定之最高時速（未滿20公里），為警依法舉發，故依道路交
    通管理處罰條例第40條第1 項、第63條第1 項第1 款等規定
    裁處異議人罰鍰新臺幣（下同）1,200 元，並記違規點數1
    點等語。
二、異議意旨則以：舉發現場之前方道路並未依法設置前有測速
    照相之標示，且直到16.5公里處才有時速50公里之限速標誌
    ，故向本院提出異議，求為撤銷原處分。
三、按汽車駕駛人，行車速度，超過規定之最高時速，或低於規
    定之最低時速，處1,200 元以上2,400 元以下罰鍰，並記違
    規點數1 點，道路交通管理處罰條例第40條、第63條第1 項
    第1 款定有明文。
四、有關異議人於96年9 月11日上午8 時57分許，騎駛車牌號碼
    LOX-059 號重型機車，由基隆往臺北方向，行經臺北縣汐止
    市新台五線16.4公里處，行車速度達時速65公里，超過規定
    最高時速50公里之事實，業經異議人自承在卷，並有卷附採
    證照片影本可稽，應堪認定屬實。
五、異議人雖以上開情詞置辯，然依證人即臺北縣政府警察局汐
    止分局汐止交通分隊警員甲○○之證述，舉發現場為新台五
    線16.4公里處，由基隆往臺北方向之里程數遞減，在舉發現
    場前方即16.7至16.8公里處之號誌桿上設置有「常有測速照
    相」標示，並提出現場照片5 張以資佐證，足見異議人辯稱
    舉發現場前方道路並未依法設置前有測速照相之標示乙節，
    尚無可採。又舉發現場前方即16.5公里處，除路面繪製有黃
    色漆面限速數字外，另該處道路上方設置有圓形時速標誌，
    此有上開現場照片可憑，則異議人自應依據該處速限行駛，
    故警員於16.4公里處照相採證異議人超過規定之最高時速，
    於法並無不合。從而，本件異議為無理由，應予駁回。
據上論斷，應依道路交通案件處理辦法第19條，裁定如主文。
中    華    民    國    97    年    2     月    22    日
                    交通法庭法  官  楊皓清
以上正本證明與原本無異。
對於本件裁定如有不服，應於收受送達後5 日內，向本院提出抗
告書狀，敘述抗告之理由，抗告於臺灣高等法院。
中    華    民    國    97    年    2     月    22    日
                            書記官  盧鏡合


司法院資訊處製作；財團法人民間司法改革基金會備份。
